【裁判字號】    95,訴,454
【裁判日期】    951031
【裁判案由】    營業稅
【裁判全文】
高雄高等行政法院判決
                                     95年度訴字第00454號
                              .
原      告  亞太隆剛鋼鐵股份有限公司
代  表  人  甲○○董事長
被      告  財政部高雄市國稅局
代  表  人  邱政茂局長
訴訟代理人  乙○○
上列當事人間因營業稅事件，原告不服財政部中華民國95年4月7
日台財訴字第09500066580號訴願決定，提起行政訴訟。本院判
決如下：
    主  文
原告之訴駁回。
訴訟費用由原告負擔。
    事  實
甲、事實概要：
    緣原告於民國（下同）91年3月8日購進鋼胚，金額新台幣（
    下同）1,514,040元（未含稅），未依法取得憑證，卻取得
    非實際交易對象澤來實業有限公司（下稱澤來公司）所開立
    之統一發票乙紙，充作進項憑證，申報扣抵銷項稅額75,702
    元，經被告審認違反加值型及非加值型營業稅法（下稱營業
    稅法）第19條第1項第1款及稅捐稽徵機關管理營利事業會計
    帳簿憑證辦法第21條第1項規定，除核定補徵營業稅75,702
    元外，並按所漏稅額裁處5倍罰鍰計378,500元。原告不服，
    申經復查結果，未獲變更；提起訴願，亦遭決定駁回；遂提
    起本件行政訴訟。
乙、兩造聲明：
一、原告聲明求為判決：
  (一)訴願決定及原處分（含復查決定）均撤銷。
  (二)訴訟費用由被告負擔。
二、被告聲明求為判決：
  (一)原告之訴駁回。
  (二)訴訟費用由原告負擔。
丙、兩造主張之理由：
一、原告起訴意旨略謂：
  (一)原告於90年2月7日與澤來公司書立訂購單訂貨，約定於91年
    3月1日交貨，嗣經原告材料庫人員驗收入帳後，因互不認識
    ，乃委由中央信託局成功分局（下稱中信局成功分局）開立
    不可撤銷信用狀，該局於91年3月8日依上開信用狀所訂條件
    ，取得蓋有澤來公司印鑑之「匯票承兌/付款申請書」、「
    匯票」及統一發票後，付款予澤來公司，並將統一發票函送
    原告，因此雙方有交易事實，甚為灼然；惟被告單憑澤來公
    司負責人余宏政、幕後實際負責人柯正雄，及相關涉案人黃
    進鴻在南機組承認澤來公司並無實際營業之證詞，推定雙方
    無交易事實，未提供有利反證以實其說，不無草率。澤來公
    司雖被查獲為虛設行號，然其外觀，無不合法，如持有公司
    執照、營利事業登記證、完稅證明、領有政府核發之統一發
    票等，連政府機關都無法發現，遑論一般公司行號？故非不
    能有進貨、銷貨。被告對於上開3人之證詞未深入調查證實
    ，又對於本件係經由中信局成功分局付款之事實及交易文據
    ，不予採認，即認定雙方無交易事實，實有未合。
  (二)原告委由中信局成功分局付予澤來公司之貨款1,589,742元
    ，於91年3月8日電匯入澤來公司銀行帳戶，而澤來公司於同
    日電匯1,589,500元至林坤明之銀行帳戶內，被告乃向林坤
    明及原告查證，林坤明否認為本件實際之銷貨人，原告表示
    不記得領款人是否為林坤明本人，被告因而推定原告與澤來
    公司並無交易事實，與事實不符。上述原告所委由中信局成
    功分局付予澤來公司之貨款，係經由該分局轉帳付款，非被
    告所稱「91年3月8日電匯入澤來公司銀行帳戶」；又既係經
    由該分局轉帳付款，則被告稱「原告不記得是否交款予林坤
    明君」之論述有矛盾。蓋本件交易因原告與澤來公司係初次
    交易，事前不認識，故原告為慎重計，乃委由中信局成功分
    局開立信用狀支付，既已付款與澤來公司，至澤來公司領款
    存入其銀行帳戶後，再匯入林坤明帳戶，乃澤來公司與林坤
    明間之債之關係，與原告並無金錢往來關係，原告當然無法
    舉證林坤明取得該款之原因，被告對澤來公司付給林坤明之
    該筆貨款，其給付原因被告非不能以公權力查明，反而對原
    告作不利之追究，有欠公允。是本件被告僅憑澤來公司為虛
    設行號及其負責人等不實證詞，則認虛設行號不可能進貨或
    銷貨，用臆測推論，遽認原告無交易事實，對原告予以補稅
    並處罰鍰，顯有不合。
二、被告答辯意旨略謂：
  (一)原告於91年3月8日購進鋼胚，金額1,514,040元（未含稅）
    ，未依規定向實際交易對象取得合法憑證，卻取具非實際交
    易之虛設行號澤來公司開立之統一發票乙紙，作為進項憑證
    申報扣抵銷項稅額。按澤來公司為「澤來實業有限公司等涉
    嫌虛設行號集團」之涉案公司，該集團係黃進鴻、柯正雄、
    余宏政、廖潮壁、潘健國、施進彬、陳秋鳳及謝慶奮等人，
    自88年8月起至91年8月止，利用澤來公司等67家公司行號與
    原告等318家公司行號，以無交易事實，控制銷項金額大於
    進項金額之方式，而對開或販售作為進項及銷項憑證之統一
    發票金額達229億7,752萬7,208元，並藉以充當原告等318家
    公司行號業績，或將上開不實之事項記入營業人銷售額與稅
    額申報書內，持之向稅捐稽徵機關申報進項稅額扣抵銷項稅
    額，幫助買受人之公司行號逃漏營業稅，足生損害於稅捐稽
    徵機關核稅之正確性，以及造成國家稅收之損失，經法務部
    調查局南部地區機動工作組（下稱南機組）查獲，並經台灣
    高雄地方法院檢察署起訴，取有該署檢察官91年度偵字第23
    337號、23338號、92年度偵字第5921號起訴書、調查筆錄及
    專案申請調檔統一發票查核清單等相關資料附卷可稽，移由
    被告審理結果，以原告能提示中信局成功分局不可撤銷信用
    狀、定期存款存單、該分局公函、原告材料驗收單、訂購單
    等證據，乃予以認定有進貨事實，惟澤來公司經查既係虛設
    行號，以出售統一發票牟取不法利益為業，並無銷貨事實，
    則原告與澤來公司不可能有交易事實，自不得以該進項稅額
    扣抵銷項稅額，是原告虛報進項稅額之違章事實，洵堪認定
    ，乃核定補徵營業稅75,702元，然因原告未於裁罰前補報補
    繳稅款並承認違章事實，被告乃按所漏稅額處以5倍罰鍰378
    ,500元（計至百元），並無違誤。
  (二)次查原告與澤來公司無交易事實之事證分述如下：
  1.據澤來公司幕後實際負責人柯正雄、相關涉案人黃進鴻、登
    記負責人余宏政分別於91年10月21日、同年11月12日、同年
    12月25日在南機組所製作調查筆錄中坦承略以：「澤來公司
    登記負責人為余宏政，實際負責人為我本人．．．並沒有實
    際從事任何營業行為」「澤來、達利行與旻昕等3家公司實
    際負責人係柯政雄．．．登記負責人均是人頭。．．．僅做
    作為開立虛偽不實發票並請領支票對民間放款之用，無實際
    營業情形」「澤來公司之實際負責人為柯政雄，我僅是掛名
    負責人，澤來公司並無在經營．．．澤來等4家公司並無實
    際營業，僅係虛設行號而已，並無生產機具及實際交易客戶
    」等，且經檢察官採用作為起訴之證據，居於證據共通原則
    ，被告用之作為澤來公司係無營業事實虛設行號之證據，並
    無不當，無需再向該3人調查，而澤來公司既無實際營業，
    則原告不可能與之有交易事實，非被告之臆測或推定。
  2.又據原告之受託人即該公司會計課長戴克昌於94年5月3日在
    被告復查談話紀錄說明略以：「本案係澤來公司主動派人前
    來與原告接洽，沒有聽過該公司、未交易過、亦不認識其負
    責人、來接洽人之姓名等資料未保存、因為都是以訂單上電
    話連絡，所以不認識該公司其他人員或相關業務人員云云。
    」準此，原告既無法舉證與澤來公司何人接洽，又如何能稱
    與該公司有交易事實？且據中華電信股份有限公司台灣南區
    電信分公司查明，本件90年2月7日訂購單上所載電話及傳真
    機號碼，在當時為空號，無用戶使用，因此原告所提出之訂
    購單及主張雙方係以電話連絡乙節，顯有不實，益可證雙方
    無交易事實，是原告所訴雙方有交易事實，顯無足採。
  (三)又查營業人取得實際交易對象之進項憑證，始得扣抵銷項稅
    額，為營業稅等相關法令所規定，原告係特殊鋼生產廠，對
    於該項規定自當熟稔，而取得合法憑證，始得扣抵銷項稅額
    ，既為法律所規定，即屬主張扣抵銷項稅額者之義務，並非
    統一發票既係稽徵機關所核給或對方提示公司執照、營利事
    業登記證等，即毋須求證所取得之統一發票是否為合法之憑
    證，甚或非實際交易對象所開立之發票即可以取得，況本件
    原告沒有聽過該公司、未曾交易過、不認識其負責人、亦不
    認識該公司其他人員或相關業務人員，其是否為實際交易對
    象，自應審慎求證，避免爭議，惟原告對於前來接洽之人員
    ，未查對其身分，認係該公司人員，即有應注意、能注意而
    不注意之情形存在，仍有過失，所訴請免予處罰，委無可採
    ；又既未曾聽過該公司、未曾交易過、又不認識其負責人等
    ，則原告又如何能稱澤來公司非不能進貨及銷貨？至所訴稱
    本件經由中信局成功分局付款之事實，被告不予採認，即認
    定雙方無交易事實乙節，按買賣雙方有無交易事實，除有無
    付款外，尚需參酌其他事證，本件原告與澤來公司無交易事
    實業經查明如前述，因此付款之事實，雖不足以作為雙方有
    交易事實之證據，惟經被告採認作為原告有進貨事實之有利
    證據。
  (四)末查營業人有無支付進項稅額予實際銷貨之營業人，其舉證
    責任在原告，且是類案件有因而改處行為罰之可能，財政部
    83年7月9日台財稅字第831601371號函釋在案；被告於94年5
    月3日在本件復查談話紀錄中向原告查詢：「是否與第三人
    （實際銷貨人）交易，對方交付澤來公司發票請款？」原告
    答覆：「來公司接洽業務的人，通常認為是該公司人員，不
    可能去查對其身分。」準此，原告未能證明有支付進項稅額
    予實際銷貨之營業人；復因澤來公司於91年3月8日於取得中
    信局成功分局匯入之1,589,742元後，隨即電匯1,589,500元
    至林坤明之銀行帳戶內，林坤明有無可能為實際銷貨人，原
    告應予舉證，被告乃再向原告查詢，原告於94年11月1日電
    話回覆被告表示：「記不得領款人是否為林坤明君本人。」
    因此原告仍未能證明有支付進項稅額予實際銷貨之營業人，
    嗣因林坤明亦否認為本件之實際銷貨人，故本件無該函釋改
    處行為罰之適用。而被告對於上開有無實際銷貨人之查詢，
    固可作為原告與澤來公司有無交易事實之參考，惟其尚有查
    明有無改處行為罰適用之功能，是原告訴稱被告用之來推定
    原告與澤來公司無交易事實，顯有所誤解；另中信局成功分
    局所支付之款項，係先行自原告之存款轉帳後再電匯至澤來
    公司指定之銀行帳戶內，被告對付款方式之了解，與原告並
    無不同，併此敘明。
  (五)綜上，原告與澤來公司並無交易事實，又不能證明確有支付
    進項稅額予實際銷貨之營業人，被告依營業法第51條第5款
    規定，按原告所漏稅額75,702元處5倍罰鍰計378,500元，認
    事用法，洵無違誤，原告仍執詞爭訟，難謂有理由。
    理  由
一、按「營業人當期銷項稅額，扣減進項稅額後之餘額，為當期
    應納或溢付營業稅額。．．．進項稅額，指營業人購買貨物
    或勞務時，依規定支付之營業稅額。」「營業人左列進項稅
    額，不得扣抵銷項稅額：1、購進之貨物或勞務未依規定取
    得並保存第33條所列之憑證者。」「營業人以進項稅額扣抵
    銷項稅額者，應具有載明其名稱、地址及統一編號之左列憑
    證：1、購買貨物或勞務時，所取得載有營業稅額之統一發
    票。」「納稅義務人，有左列情形之一者，除追繳稅款外，
    按所漏稅額處1倍至10倍罰鍰，並得停止其營業：‧‧‧5、
    虛報進項稅額者。」「本法第51條第5款所定虛報進項稅額
    ，包括依本法規定不得扣抵之進項稅額、無進貨事實及偽造
    憑證之進項稅額而申報退抵稅額者。」分別為營業稅法第15
    條第1項、第3項、第19條第1項第1款、第33條第1款、第51
    條第5款及同法施行細則第52條第1項所明定。次按「對外營
    業事項之發生，營利事業應於發生時自他人取得原始憑證，
    如進貨發票，或給與他人原始憑證，如銷貨發票。給與他人
    之憑證，應依次編號並自留存根或副本。」亦為稅捐稽徵機
    關管理營利事業會計帳簿憑證辦法第21條第1項所規定。又
    「說明：二、為符合司法院大法官會議釋字第337號解釋意
    旨，對於營業人取得非實際交易對象所開立之統一發票作為
    進項憑證申報扣抵銷項稅額之案件，應視情節，分別依下列
    原則處理：(一)取得虛設行號發票申報扣抵之案件：１、．．
    ．２、有進貨事實者：(1)進貨部分，因未取得實際銷貨人出
    具之憑證，應依稅捐稽徵法第44條規定處以行為罰。(2)因虛
    設行號係專以出售統一發票牟取不法利益為業，並無銷貨事
    實，故取得虛設行號發票之營業人，自亦無向該虛設行號進
    貨並支付進項稅額之事實，除該營業人能證明確有支付進項
    稅額予實際銷貨之營業人，並經稽徵機關查明該稅額已依法
    報繳者，應依營業稅法第19條第1項第1款規定，就其取得不
    得扣抵憑證扣抵銷項稅額部分，追補稅款，不再處漏稅罰外
    ，其虛報進項稅額，已構成逃漏稅，應依營業稅法第51條第
    5款規定補稅並處罰。．．．三、稽徵機關依前項原則按營
    業稅法第51條第5款補稅處罰時，應就涉案營業人有關虛報
    進項稅額，並因而逃漏稅款之事實，詳予調查並具體敘明，
    以資明確。」財政部83年7月9日台財稅字第831601371號函
    釋在案。上開函釋內容係主管機關基於職權對於營業稅法第
    51條適用疑義所為之釋示，並無違反營業稅法規定之意旨，
    本院自得予以援用。
二、原告於91年3月8日購進鋼胚，金額1,514,040元（未含稅）
    ，未依法取得憑證，卻取得非實際交易對象澤來公司所開立
    之統一發票乙紙，充作進項憑證，申報扣抵銷項稅額75,702
    元，經被告審認違反營業稅法第19條第1項第1款及稅捐稽徵
    機關管理營利事業會計帳簿憑證辦法第21條第1項規定，除
    核定補徵所漏稅款75,702元外，並依稅捐稽徵法第44條及營
    業稅法第51條第5款規定擇一從重處罰，按所漏稅額處5倍罰
    鍰378,500元（計至百元止）等情，有被告94年度財高國稅
    法違字第1Ｚ000000000號處分書、營業稅違章隨課核定稅額
    繳款書、違章案件罰鍰繳款書、營業人銷售額與稅額申報書
    、原告訂購單、收料驗收單、澤來公司開立之統一發票、中
    央信託局不可撤銷信用狀、台灣高雄地方法院檢察署檢察官
    91年度偵字第23337號、91年度偵字第23338號、92年度偵字
    第5921號起訴書附原處分卷可按，且經兩造各自陳明在卷，
    堪信為真實。
三、本件原告所爭執者厥為：原告確有向澤來公司進貨，且係以
    信用狀付款，並無虛報進項稅額及逃漏稅款行為，被告僅憑
    澤來公司負責人余宏政、幕後實際負責人柯正雄，及相關涉
    案人黃進鴻在南機組承認澤來公司並無實際營業之證詞，即
    推定雙方無交易事實，顯屬草率。又澤來公司雖被查獲為虛
    設行號，原告亦無從查證，依其外觀，無不合法，如持有公
    司執照、營利事業登記證、完稅證明、領有政府核發之統一
    發票等，故非不能有進貨、銷貨云云。惟查：
  (一)澤來公司負責人余宏政於南機組調查時供稱：「澤來公司之
    實際負責人為柯政雄，我僅是掛名負責人，．．．澤來公司
    並無實際在營業．．．。」「．．．澤來等4家公司並無實
    際營業，僅係虛設行號而已，並無生產機具及實際交易客戶
    」等語；而該公司實際負責人柯正雄供稱：「澤來實業有限
    公司的登記負責人為余宏政，實際負責人為我本人．．．。
    」「澤來公司、達利行目前僅有一名會計陳秋鳳負責接聽電
    話及製作我個人開票、換票等私帳，薪資一個月二萬三千元
    。」「（問：澤來公司與達利行有無實際從事營業行為？）
    兩家公司並沒有實際從事任何營業行為」等語；另黃進鴻亦
    供稱：「澤來、達利行與旻昕等3家公司實際負責人係柯政
    雄．．．登記負責人均是人頭。」「．．．前開公司係由柯
    正雄、薛佳慧、李姓男子及我本人持用之公司，僅作為開立
    虛偽不實發票並請領支票對民間放款之用，無實際營業情形
    ．．．。」等語，均有前開南機組調查筆錄附於原處分卷可
    稽；且查「訴外人黃進鴻係鋒聖機械工程有限公司及亞士達
    資訊有限公司之實際負責人，柯正雄係澤來實業有限公司、
    達利行企業有限公司及旻昕企業有限公司之實際負責人，薛
    佳慧係雷邁喀興業有限公司及宇田企業有限公司之實際負責
    人，余宏政、廖潮壁、潘健國、施進彬分別為澤來公司、鋒
    聖公司、達利行公司及亞士達公司之登記負責人。渠等明知
    鋒聖．．．等7家公司係虛設行號，與．．．汎華營造工程
    有限公司等21家公司並無實際交易往來之事實，基於連續幫
    助他人逃漏稅捐之概括犯意聯絡及行為分擔，自民國88年8
    月起至91年8月間止，由黃進鴻、柯正雄、薛佳慧及柯正雄
    所僱用知情之會計人員陳秋鳳，利用上開7家公司所請領，
    屬於會計憑證之統一發票為不實之填載，再由黃進鴻、柯正
    雄以統一發票上所載金額6﹪至7.5﹪不等之價格販售予汎華
    營造工程有限公司等21家之買方公司，作為買方公司購入貨
    物之進項憑證，並由黃進鴻所僱用知情之謝慶奮製作虛偽不
    實之合約書、出貨單據及資金付款等往來證明資料，藉以規
    避稅捐稽徵機關之查核。另黃進鴻、柯正雄向江世珍、吳東
    亮及藍德勝等人以代辦銀行貸款或承接停業為由，使江世珍
    、吳東亮及藍德勝等人信以為真，而交付佳富裕貿易有限公
    司．．．等公司資料，並憑以向稅捐機關申請佳富裕公司等
    5家公司之統一發票，．．．對外販售謀利。．．．黃進鴻
    、柯正雄、余宏政、廖潮壁、潘健國、施進彬、陳秋鳳及謝
    慶奮等人，自88年8月起至91年8月止，利用附表一澤來公司
    等67家公司行號與附表二所示之318家公司行號，以無交易
    事實，控制銷項金額大於進項金額之方式，而對開或販售作
    為進項及銷項憑證之統一發票金額達229億7,752萬7,208元
    ，並藉以充當附表二所示318家公司行號業績，或將上開不
    實之事項記入營業人銷售額與稅額申報書內，持之向稅捐稽
    徵機關申報扣抵營業稅而提出行使，幫助買方公司逃漏營業
    稅，足生損害於稅捐稽徵機關核稅之正確性。」等情，亦經
    台灣高雄地方法院檢察署檢察官偵查起訴在案，有該檢察署
    91年度偵字第23337號、23338號及92年度偵字第5921號起訴
    書附於原處分卷可佐。是澤來公司既無實際從事營業行為，
    原告自不可能與之有交易事實。
  (二)原告之會計課長戴克昌於被告調查時稱：「（問：澤來公司
    設在何處，如何找到該公司，是否了解該公司之背景？在鋼
    鐵業界有無聽過該公司，過去有無交易？）本公司向業界發
    出鋼胚需求訊息，該公司主動與本公司接洽，所以並不十分
    瞭解其背景，又本公司是製造業，因此對於貿易商或經銷商
    並不熟悉，過去沒有聽過該公司，亦無交易。」「（問：是
    否認識該公司負責人，其姓名、住址？有無去過該公司？在
    何處交易洽談？洽談者之姓名、住址？是否認識該公司其他
    人員，其姓名、地址？有無與相關業務人員接洽，其姓名、
    地址？）不認識其負責人，未去過該公司，是該公司派人來
    本公司交易洽談，來接洽人之姓名等資料未保存，因為都是
    以訂單上電話連絡，所以不認識該公司其他人員或相關業務
    人員。」等語，有被告94年5月3日復查談話記錄附於原處分
    卷可稽。準此，原告既無法舉證與澤來公司何人接洽，又如
    何能稱與該公司有交易事實？又據原告提示其與澤來公司90
    年2月7日訂購單所載澤來公司之電話，經被告查詢結果，上
    開90年2月7日訂購單上所載電話及傳真機號碼，在當時均為
    空號，無用戶使用，亦有中華電信股份有限公司台灣南區電
    信分公司94年8月9日南行三字第0940000384號函附於原處分
    卷可佐，則原告會計課長戴克昌所稱雙方是以訂單上電話連
    絡云云，顯無可能，益證原告與澤來公司間並無交易事實至
    明。原告主張其與澤來公司間確有交易事實，並不可採。
  (三)原告雖主張縱其所取得之統一發票係出於虛設行號，其亦不
    知情等語，惟「當事人主張事實須負舉證責任，倘其所提出
    之證據不足為主張事實之證明，自不能認其主張之事實為真
    實。」最高行政法院36年判字第16號著有判例可資參照，而
    有關課稅要件事實，多發生於原告所得支配之範圍，原告主
    張系爭鋼胚係向澤來公司所購買，卻未能提出足資證明之證
    據以實其說，自難認其主張為真實。
四、至本件罰鍰部分，原告於91年3月8日購進鋼胚，金額1,514,
    040元（未含稅），並未依規定取得合法憑證，卻取得非實
    際交易對象澤來公司所開立之統一發票，充作進項憑證並申
    報扣抵銷項稅額，其違章事實堪以認定等情，已如上述，被
    告依首揭規定及財政部83年7月9日台財稅字第831601371號
    函釋意旨，依稅捐稽徵法第44條及營業稅法第51條第5款規
    定採擇一從重處罰，按所漏稅額75,702元，裁處5倍罰鍰計3
    78,500元，並無不合。原告雖主張，被告對原告科處5倍罰
    鍰，顯屬過重云云；則查，本件被告係依財政部發布「稅務
    違章案件裁罰金額或倍數參考表」規定之倍數予以裁處，而
    裁罰倍數屬行政裁量權之行使，且被告業已依財政部於斟酌
    違章情節、危急性並顧及比例原則、平等原則所頒上開修正
    後裁罰倍數表作為裁罰參考，是被告所為系爭裁罰處分尚無
    濫權或逾越裁量情事，原告主張被告裁罰過重乙節，洵不足
    採。
五、綜上所述，原告前揭主張，既不可採，則被告以原告進貨未
    依規定取得合法憑證，而取得非實際交易對象澤來公司所開
    立之統一發票，充作進項憑證並申報扣抵銷項稅額，致逃漏
    營業稅75,702元，違反營業稅法第19條第1項第1款及稅捐稽
    徵機關管理營利事業會計帳簿憑證辦法第21條第1項規定，
    除補徵所漏稅款75,702元外，並依稅捐稽徵法第44條及營業
    稅法第51條第5款規定擇一從重處罰，按所漏稅額處5倍罰鍰
    378,500元（計至百元止），核無違誤；復查決定、訴願決
    定予以維持，亦無不合；原告起訴意旨求為均予撤銷，為無
    理由，應予駁回。至於兩造其餘攻擊防禦方法，核與判決結
    果不生影響，爰不再一一論述，附此述明。
六、據上論結，本件原告之訴為無理由，爰依行政訴訟法第195
    條第1項後段、第98條第3項前段，判決如主文。
中    華    民    國    95    年    10    月   31     日
                  第二庭審判長法  官  江幸垠
                              法  官  簡慧娟
                              法  官  戴見草
以上正本係照原本作成。
如不服本判決，應於判決送達後20日內向本院提出上訴書狀，其
未表明上訴理由者，應於提起上訴後20日內向本院提出上訴理由
書（須按對造人數附繕本）；如於本判決宣示或公告後送達前提
起上訴者，應於判決送達後20日內補提上訴理由書（須附繕本）
。未表明上訴理由者，逕以裁定駁回。
提起上訴應預繳送達用雙掛號郵票7份（每份34元）。
中    華    民    國    95    年    10    月   31     日
                              書記官  蔡玫芳


司法院資訊處製作；財團法人民間司法改革基金會備份。
